臺灣臺北地方法院刑事判決　　　　　　　　　　　　　九十年度易字第一三八號
　　公　訴　人　臺灣臺北地方法院檢察署檢察官
　　被　　　告　乙○○
　　選任辯護人　陳勵新律師
　　　　　　　　林美倫律師
　　　　　　　　陳惠勝律師
右列被告因傷害等案件，經檢察官聲請簡易判決處刑 (九十年度偵字第一０二一九號
)，本院認不宜適用簡易程序，改依通常訴訟程序，判決如左：
    主  文
乙○○無罪。
    理  由
一、公訴意旨略以：被告乙○○於民國九十年三月中旬，因承攬臺北市○○○路○段
    六六號林森觀光大樓電燈換新及天花板裝修工程所生之施工問題，與上開大樓副
    主任委員丙○○產生摩擦，乙○○於同年三月二十三日凌晨三時許，竟基於傷害
    之故意，至丙○○位於台北市○○○路○段六六號五樓之十五的住家按鈴後，嗣
    丙○○開門時即將之拉到門外毆打，至其受有左胸挫傷之傷害；丙○○之妻告訴
    人甲○○見狀欲出面制止，詎乙○○竟轉而毆打甲○○，至其受有雙肩挫傷及左
    肩擦裂傷之傷害，復恐嚇甲○○：「如果報警則要給他死」等語，致生危害甲○○之安全。因認被告涉有刑法第二百七十七條第一項之傷害、第三百零五條之恐
    嚇罪嫌罪嫌。
二、按犯罪事實應依證據認定之，無證據不得推定其犯罪事實；不能證明被告犯罪者
    ，應諭知無罪之判決，刑事訴訟法第一百五十四條第一項、第三百零一條第一項
    分別定有明文。又刑事訴訟法上所謂認定犯罪事實之證據，係指足以認定被告確
    有犯罪行為之積極證據而言；告訴人之告訴，係以使被告受刑事訴追為目的，故
    其陳述是否與事實相符，仍應調查其他證據以資審認（最高法院二十九年上字第
    三一○五號判例、五十二年臺上字第一三００號判例參照）。
三、本件公訴人認被告涉有右揭傷害及恐嚇犯行，無非以告訴人丙○○、甲○○之指
    訴及驗傷診斷書，與證人丁○○之證詞為主要論據。然訊之被告則堅決否認前開
    犯行，辯稱：當天很生氣，與告訴人蔡振林發生爭吵互相拉扯，確實有想要出手
    ，但因為證人丁○○出來攔阻，故並未毆打到告訴人，也沒有恐嚇告訴人，且案
    發係九十年三月二十三日凌晨三時許，告訴人甲○○卻至三月二十五日始急診就
    醫，告訴人丙○○亦遲至三月三十日方驗傷，故告訴人二人所提出之診斷證明書
    之真實性容有疑問等語。
四、本院查：
甲、傷害罪嫌部分：
  (一)告訴人丙○○於案發當日於警詢中指稱：「全身受到毆打，外觀看不出有外傷，
    但一定有內傷，我太太甲○○身上沒有明顯外傷，但有內傷。」並經本院依職權
    傳訊當時製作筆錄之警員楊卓昌到庭證稱：當時有向丙○○表示要察看傷勢，並
    請其至醫院驗傷，丙○○有拉起衣服，但並未看到丙○○身上有傷無訛。又依告
    訴人所提出之診斷證明書觀之，甲○○係於案發後二日即三月二十五日始急診就
    醫，丙○○則遲至七日後即三月三十日方至醫院驗傷，且證人楊卓昌案發當日即
    對告訴人表示先去醫院就診，提出驗傷單，惟告訴人並不同意，則公訴人稱告訴
    人不諳法律，不知要去醫院驗傷一節，顯然並非實情。故告訴人丙○○、甲○○
    雖依診斷證明書上所載分別受有左胸挫傷，雙間挫傷、左肩擦裂傷等外傷，是否
    為案發當日被告毆打所造成，容有相當合理之懷疑，實難認於訴訟上之證明已達
    於有高度之蓋然性。
  (二)告訴人丙○○於三月二十三日警詢時指稱：當日凌晨三時三十分與家人在現住地
    睡覺，突有人敲門，被告乙○○見伊開門，未出言即動手動腳在客廳毆打伊，甲○○在客廳查看，也遭毆打云云。惟告訴人甲○○於四月七日之警詢中卻稱：案
    發當日被告到其住處按鈴並毆打其夫，當時其在一樓做生意，聽鄰居講後隨即上
    樓並阻止云云，公訴人引用之目擊證人即居住在五樓之鄰居丁○○則結證稱，當
    時被告與丙○○發生爭吵時，甲○○並沒有在現場而是在一樓開小吃店等語，故
    告訴人丙○○與甲○○之指訴顯然相互矛盾且與事實不符。
  (三)證人丁○○於警詢中證稱：有看見案發當時被告前往丙○○住處按鈴，丙○○開
    門後被告即把丙○○拖往門外，對之拳腳相向云云。復於偵查中結證稱：看見被
    告要打蔡振林，他們吵架的地點是五樓樓梯間，一開始是乙○○把蔡振林從房間
    拖出來，他們爭吵，我是在乙○○把蔡振林拖出來打的時候出來，但拖出來這一
    幕我沒有看見等語。至本院調查時並結證稱：並沒有看到被告按鈴將告訴人拖出
    門外，聽到被告與告訴人爭吵的聲音很大，並跟著從五樓追到一樓看，當時很混
    亂，伊一直在阻擋，並沒有看到被告有打到告訴人丙○○跟甲○○，因為從五樓
    到一樓，都有居中阻擋等語。衡情案發當時為凌晨三時許，證人丁○○事後證稱
    係聽見爭吵聲後，始出門察看一語顯然較符合經驗法則，且證人並經本院交互詰
    問，其證言當較為可採，故丁○○前於警詢中之證述，與事實不符，無從採之。
    則公訴人認定被告按鈴後將告訴人拖出去打一節，證人丁○○並未目擊，故除告
    訴人之指訴外，並無其他積極證據以資佐證。
乙、恐嚇罪嫌部分：
    公訴人指被告牽連犯有恐嚇甲○○罪嫌部分：告訴人丙○○於三月二十三日案發
    當日警詢中，並未提及被告恐嚇一節。且陪同被告至一樓之證人丁○○於本院證
    稱，並無聽到被告恐嚇告訴人「如果報警則要給他死」等語，證人雖於警詢中證
    稱被告曾說「對丙○○不爽」，衡情尚無以加害生命、身體、財產、名譽之事，
    恐嚇他人致生危害於安全，則公訴人認定被告涉犯之恐嚇罪嫌部分，亦無其他積
    極證據以證明，自難僅憑告訴人之指訴，而為不利於被告之認定。
五、綜上所論，本件公訴人所舉事證尚不足以證明被告犯有傷害罪及恐嚇罪，本院依
    職權調查結果，亦無其他積極證據足可認定被告犯有公訴人所指之犯行，基於「
    罪證有疑、利歸被告」之無罪推定法則，不能證明被告犯罪，依首揭說明，本院
    自應為無罪之諭知。
據上論斷，應依刑事訴訟法第四百五十二條、第三百零一條第一項判決如主文。
本案經檢察官葉惠燕到庭執行職務
中      華      民      國    九十一    年      三      月    二十九    日
                                      臺灣臺北地方法院刑事第十庭
                                          審判長法  官 梁耀鑌
                                                法  官 曾正龍
                                                法  官 紀文惠
右正本證明與原本無異
如不服本判決應於送達後十日內向本院提出上訴狀
                                                書記官 林妙穗
中      華      民       國     九十一   年     三      月     二十九   日
